臺灣臺南地方法院刑事判決
公　訴　人　臺灣臺南地方法院檢察署檢察官
被　　　告　乙○○
上列被告因違反毒品危害防制條例等案件，經檢察官提起公訴（
九十六年度毒偵字第一九二五號），被告於準備程序就犯罪事實
全部為有罪之陳述，本院裁定行簡式審判程序並判決如下：
    主  文
乙○○施用第二級毒品，累犯，處有期徒刑參月，如易科罰金，
以新臺幣壹仟元折算壹日；扣案之第二級毒品甲基安非他命壹包
（驗後淨重零點壹柒公克）沒收銷燬。又持有第一級毒品，累犯
，處有期徒刑參月，如易科罰金，以新臺幣壹仟元折算壹日；扣
案之第一級毒品海洛因貳包（合計淨重零點零柒公克）均沒收銷
燬、包裝袋貳只均沒收。應執行有期徒刑伍月，如易科罰金，以
新臺幣壹仟元折算壹日。扣案之第一級毒品海洛因貳包（合計淨
重零點零柒公克）、第二級毒品甲基安非他命（驗後淨重零點壹
柒公克）壹包均沒收銷燬、包裝袋貳只均沒收。
    事  實
一、乙○○前於民國（下同）九十四年間，因違反毒品危害防制
    條例案件，經本院以九十四年度簡字第二四五一號判決判處
    有期徒刑四月確定，於九十五年十月十一日執行完畢出監。
二、其曾於九十一年間，因施用第二級毒品安非他命，經本院以
    九十一年度毒聲字第四九二號裁定送觀察、勒戒後，嗣於九
    十一年五月三十日因無繼續施用毒品之傾向釋放出所，指揮
    書執行完畢日期為九十一年六月一日，以執行完畢論。
三、詎猶不知戒除毒癮，於上開觀察、勒戒執行完畢釋放後五年
    內，明知安非他命、甲基安非他命係屬毒品危害防制條例第
    二條第二項第二款所明定之第二級毒品，不得持有及施用，
    竟於九十六年六月二十六日晚間十一時許，在臺南市○○路
    一四八巷一號住處房間內，施用第二級毒品安非他命、甲基
    安非他命一次，嗣於同年六月二十八日下午五時五十分許，
    因形跡可疑，在臺南市○○路○段六七五號龍成飯店前，為
    警當場於乙○○所持手機透明皮套內扣得第二級毒品甲基安
    非他命一包（含袋淨重零點一七公克，起訴書誤載為零點四
    公克），復經其同意採集尿液送驗結果呈安非他命及甲基安
    非他命陽性反應而查獲上情。
四、復另行起意，乙○○明知海洛因係屬毒品危害防制條例第二
    條第二項第一款所明定之第一級毒品，不得持有，竟於九十
    六年六月二十八日下午五時許，在臺南市○○路望月橋前，
    以新臺幣一千元之代價，向真實姓名年籍不詳綽號「阿文」
    之男子購買第一級毒品海洛因二包（不含袋合計淨重零點零
    七公克）而持有之。嗣於同日下午五時五十分許，因形跡可
    疑，在臺南市○○路○段六七五號龍成飯店前，為警當場於
    乙○○所持手機透明皮套內扣得海洛因二包（不含袋合計淨
    重零點零七公克，起訴書誤載為零點四公克）而查獲上情。
五、案經臺南市警察局第六分局報告臺灣臺南地方法院檢察署檢
    察官偵查起訴。
    理  由
一、本件被告乙○○所犯為死刑、無期徒刑、最輕本刑為三年以
    上有期徒刑以外之罪，亦非屬高等法院管轄之第一審案件，
    其於準備程序進行中，先就被訴事實為有罪之陳述，經法官
    告知簡式審判程序之旨，並聽取檢察官之意見後，依刑事訴
    訟法第二百七十三條之一第一項、第二百七十三條之二等規
    定，裁定由受命法官獨任進行簡式審判程序，且不受同法關
    於證據能力認定及調查方式之限制，合先敘明。
二、上開事實，有下列事證可資證明：
  (一)被告於警偵訊及本院審理時坦承不諱。
  (二)經被告同意於九十六年六月二十八日晚間七時十分進行尿液
    採集送驗，先以酵素免疫分析法（EIA）進行篩檢，再以氣
    相層析質譜儀（GC/MS）確認結果，均呈安非他命、甲基安
    非他命陽性反應，此有臺南市警察局第六分局調查涉嫌毒品
    案尿液編號及年籍對照表、詮昕科技股份有限公司九十六年
    七月十三日出具濫用藥物尿液檢驗報告各一份。
　(三)被告於九十六年六月二十八日為警查獲時，扣得疑似第一級
    毒品海洛因二包及第二級毒品甲基安非他命一包，經分別囑
    託法務部調查局、高雄市立凱旋醫院鑑驗，經以化學呈色法
    及氣相層析質譜儀分析法鑑定結果，其中前開疑似第一級毒
    品海洛因二包確實均含有第一級第六項毒品海洛因成分，另
    疑似第二級毒品甲基安非他命一包亦確屬同條例所規定之第
    二級毒品甲基安非他命，此有法務部調查局九十六年八月三
    日調科壹字第０九六二三０五九三四０號，以及高雄市立凱
    旋醫院九十六年七月十七日出具之濫用藥物成品檢驗鑑定書
    各一份。
  (四)臺南市警察局第六分局搜索扣押筆錄、臺南市警察局第六分
    局扣押物品目錄表各一份及照片三幀。
三、論罪科刑
  (一)按觀察、勒戒或強制戒治執行完畢後，五年以內再犯毒品危
    害防制條例第十條之罪者，檢察官應依法追訴，同條例第二
    十三條第二項定有明文。查被告有犯罪事實一所載執行觀察
    勒戒之前科一情，有臺灣高等法院被告前案紀錄表及臺灣臺
    南地方法院檢察署刑案資料查註紀錄表各一件在卷可憑。其
    於觀察勒戒執行完畢釋放後五年內再犯本件施用第二級毒品
    安非他命、甲基安非他命之罪，揆之上述規定，即應依法追
    訴、審理。
  (二)次按海洛因、安非他命分屬毒品危害防制條例第二條第二項
  　第一款、第二款所明定之第一級、第二級毒品，禁止非法持
    有及施用，是以，核被告前開犯罪事實三所為，係犯毒品危
    害防制條例第十條第二項之施用第二級毒品罪，而其持有第
    二級毒品甲基安非他命係為供施用，持有之低度行為，應為
    施用之高度行為所吸收，不另論罪。又其所犯犯罪事實四所
    為則係違反同條例第十一條第一項持有第一級毒品罪。另被
    告所犯前開施用第二級毒品罪與持有第一級毒品罪間，犯意
    各別，行為互殊，應予分論併罰。
  (三)第查，被告乙○○有犯罪事實二所載之前科乙節，亦有前開
    臺灣臺南地方法院檢察署刑案資料查註紀錄表及臺灣高等法
    院被告前案紀錄表各一份在卷可按，依前開說明，其受有期
    徒刑執行完畢後五年內故意再犯本件有期徒刑以上之罪，均
    為累犯，應依刑法第四十七條第一項之規定應加重其刑。
  (四)爰審酌被告前曾因施用毒品經送觀察勒戒執行完畢釋放後，
    猶不思戒絕革除惡習，竟仍再犯本件施用第二級毒品及持有
    第一級毒品之犯行，顯未因前觀察、勒戒之治療處分，而記
    取教訓，已屬不該，第念被告施用及持有毒品之犯行，在性
    質上乃屬自我戕害身心健康之行為，暨其犯罪手段、次數、
    所生危害、犯後坦承犯行態度良好等一切情狀，爰分別量處
    如主文所示之刑，並諭知易科罰金之折算標準，另定應執行
    之刑，以資懲戒。
四、沒收部分
　(一)按查獲之第一級、第二級毒品，不問屬於犯人與否，均沒收
    銷燬之，毒品危害防制條例第十八條第一項前段定有明文。
    查扣案之第一級毒品海洛因二包（不含袋，淨重共計零點零
    七公克）、第二級毒品安非他命一包（含袋驗餘淨重零點一
    七公克）分別係屬毒品危害防制條例第二條第二項第一款、
    第二款之第一級毒品海洛因，第二級毒品甲基安非他命，此
    有前開臺南市警察局第六分局查獲毒品案初步檢驗報告書、
    法務部調查局鑑定書、高雄市立凱旋醫院濫用藥物成品檢驗
    鑑定書各一份附卷可佐，應依毒品危害防制條例第十八條第
    一項前段之規定，沒收銷燬之。
  (二)其次，包裝前開第一級毒品海洛因所使用之空包裝袋二只（
    合計重零點三一公克），均係被告所有用於包裹毒品，以防
    止其裸露、逸出、潮濕，便於攜帶、持有、施用毒品乙節，
    業經其供明在卷，雖非毒品危害防制條例第二條所稱之第一
    級毒品，然因係包裝上開第一級毒品海洛因而與之密切接觸
    ，但既經鑑定機關就之與毒品分別鑑析其重量，此有前開鑑
    定通知書一紙附卷可憑，足證該空包裝袋與毒品，並無不可
    析離之關係，不能視為毒品之一部分，均應依刑法第三十八
    條第一項第二款之規定宣告沒收之。
據上論斷，應依刑事訴訟法第二百七十三條之一第一項、第二百
九十九條第一項前段，毒品危害防制條例第十條第二項、第十一
條第一項、第十八條第一項前段，刑法第十一條前段、第四十七
條第一項、第四十一條第一項前段、第五十一條第五款、第三十
八條第一項第二款之規定，判決如主文。
本案經檢察官甲○○到庭執行職務。
中　　華　　民　　國　　96　　年　　11 　　月　　12　　日
                  刑事第十一庭   法  官  黃欣怡
以上正本證明與原本無異
如不服本判決應於送達十日內向本院提出上訴
                                 書記官  陳怡吟
中　　華　　民　　國　　96　　年　　11 　　月　　12　　日
附錄本案論罪科刑條文：
毒品危害防制條例第10條
施用第一級毒品者，處 6 月以上 5 年以下有期徒刑。
施用第二級毒品者，處 3 年以下有期徒刑。
毒品危害防制條例第11條
持有第一級毒品者，處 3 年以下有期徒刑、拘役或新臺幣 5 萬
元以下罰金 。
持有第二級毒品者，處 2 年以下有期徒刑、拘役或新臺幣 3 萬
元以下罰金。
持有專供製造或施用第一、二級毒品之器具者，處 1 年以下有期
徒刑、拘役或新臺幣 1 萬元以下罰金。
持有毒品達一定數量者，加重其刑至二分之一，其標準由行政院
定之。
